臺灣高雄地方法院刑事判決　　　　　　　　　　　　九十三年度訴字第二九四二號
　　公　訴　人　臺灣高雄地方法院檢察署檢察官
　　被　　　告　甲○○　男　三.
右列被告因毒品危害防制條例案件，經檢察官提起公訴（九十三年度毒偵字第五四二
０號），被告於本院準備程序進行中，就被訴事實為有罪之陳述，經本院告知簡式審
判程序意旨，並聽取公訴人及被告之意見後，本院合議庭裁定由受命法官獨任依簡式
審判程序審理，判決如左：
    主  文
甲○○施用第一級毒品，累犯，處有期徒刑柒月。
扣案殘留第一級毒品海洛因之注射針筒壹支沒收銷燬之。
    事  實
一、甲○○前因施用毒品案件，經本院以八十九年度毒聲字第九五二七號裁定送勒戒
    處所觀察、勒戒，結果認有繼續施用毒品傾向，再以八十九年度毒聲字第九九二
    一號裁定施以強制戒治處分，復因戒治期滿三個月，成績經評定為合格，經本院
    以九十年度毒聲字第二八○八號裁定停止戒治，並交付保護管束，於民國九十年
    十二月二十日保護管束期滿，由臺灣高雄地方法院檢察署檢察官於九十一年一月
    八日以九十一年度戒毒偵字第七號不起訴處分確定。復因施用毒品案件，經臺灣
    高雄地方法院檢察署檢察官以九十一年度偵字第七二四八號起訴並聲請強制戒治
    ，由本院以九十一年度毒聲字第二六六三號裁定令入戒治處所施以強制戒治一年
    ，嗣經戒治所評定合格，認無繼續戒治之必要，經本院以九十一年度毒聲字第六
    六八一號裁定停止戒治，所餘戒治期間，付保護管束，於九十三年一月九日因法
    律修正報結執行程序，另經本院以九十一年度訴字第一四四二號判決判處有期徒
    刑一年確定，而於九十三年六月二十一日縮刑期滿執行完畢。詎仍未知戒慎，明
    知海洛因業經公告列為毒品危害防制條例第二條第二項第一款之第一級毒品，不
    得非法持有、施用，竟於前次強制戒治執行完畢釋放後五年內，基於施用第一級
    毒品海洛因之犯意，於九十三年七月二十五日下午三時許，在高雄縣旗山鎮○○
    路旁某處，以將第一級毒品海洛因置於注射針筒摻水混合後，注射身體等方式，
    施用第一級毒品海洛因一次。嗣於同年月二十六日晚間十一時許，為警在高雄縣
    旗山鎮○○○路武鹿坑山區某處查獲，並扣得殘留海洛因之注射針筒一支。
二、案經高雄縣政府警察局旗山分局報請臺灣高雄地方法院檢察署檢察官偵查起訴。
    理  由
一、本件被告甲○○所犯為死刑、無期徒刑、最輕本刑為三年以上有期徒刑以外之罪
    ，其於準備程序進行中，就被訴事實為有罪之陳述，經告知簡式審判程序之旨，
    並聽取當事人之意見後，本院合議庭裁定由受命法官獨任進行簡式審判程序，合
    先敘明。
二、右揭事實，業據被告於警詢、偵查中及本院審理時坦承不諱，且其為警查獲時所
    採取之尿液，經分別送請高雄縣政府衛生局、高雄醫學大學附設中和紀念醫院檢
    驗結果，均呈嗎啡陽性反應，有高雄縣政府衛生局九十三年八月十八日出具之煙
    毒尿液檢驗成績書及高雄醫學大學附設中和紀念醫院報告編號九三一０—一五０
    號之濫用藥物尿液檢驗報告各一紙附卷可稽，並有注射針筒一支扣案在卷可佐。
    又扣案之注射針筒，經送請高雄醫學大學附設中和紀念醫院鑑驗結果，確含有第
    一級毒品海洛因之陽性反應，有該院於九十三年十一月三十日出具之檢驗報告在
    卷可考。是被告上開自白與事實相符，自可採為認定事實之證據，其施用第一級
    毒品之犯罪事實，堪以認定。被告前因施用毒品案件，經本院裁定送勒戒處所觀
    察、勒戒，結果認有繼續施用毒品傾向，再經本院裁定施以強制戒治處分，復裁
    定停止戒治，交付保護管束，於九十年十二月二十日保護管束期滿，由臺灣高雄
    地方法院檢察署檢察官以九十一年度戒毒偵字第七號不起訴處分確定。復因施用
    毒品案件，經臺灣高雄地方法院檢察署檢察官以九十一年度偵字第七二四八號起
    訴並聲請強制戒治，經本院裁定令入戒治處所施以強制戒治一年，嗣經戒治所評
    定合格，認無繼續戒治之必要，復經本院裁定停止戒治，所餘戒治期間，付保護
    管束，於九十三年一月九日因法律修正報結執行程序，另經本院以九十一年度訴
    字第一四四二號判決判處有期徒刑一年確定，而於九十三年六月二十一日縮刑期
    滿執行完畢，於同年六月二十二日出監之事實，有臺灣高等法院被告全國前案紀
    錄表、本院被告院內索引卡紀錄表及臺灣高雄地方法院檢察署刑案資料查註紀錄
    表各一紙附卷可參，其於強制戒治執行完畢釋放後，五年內再犯本件施用第一級
    毒品罪，事證明確，應予依法論科。
三、按對於施用毒品者之追訴，依毒品危害防制條例第二十三條第二項規定：「觀察
    、勒戒或強制戒治執行完畢釋放後，五年內再犯第十條施用毒品之罪者，應依法
    追訴。」本件被告曾前因施用毒品案件，由檢察官起訴並聲請強制戒治，經本院
    裁定令入戒治處所施以強制戒治，又經本院裁定停止戒治，所餘戒治期間，付保
    護管束，於九十三年一月九日因法律修正報結執行程序，另經本院以九十一年度
    訴字第一四四二號判決判處有期徒刑一年確定，而於九十三年六月二十二日出監
    ，其於強制戒治執行完畢釋放後，五年內再犯本件施用毒品案件，依毒品危害防
    制條例第二十三條第二項之規定，應依法追訴。核被告所為，係犯毒品危害防制
    條例第十條第一項之施用第一級毒品罪。被告持有第一級毒品進而施用，持有之
    低度行為為施用之高度行為所吸收，不另論持有毒品之罪。又其前因違反毒品危
    害防制條例之施用第一級毒品案件，經本院判處有期徒刑一年確定，於九十三年
    六月二十一日執行完畢，此有臺灣高等法院被告全國前案紀錄表及臺灣高雄地方
    法院檢察署刑案資料查註紀錄表各一份在卷可稽，其於五年以內再犯本件有期徒
    刑以上之罪，為累犯，應依刑法第四十七條規定加重其刑。爰審酌被告前因犯毒
    品危害防制條例案件經觀察勒戒、強制戒治且為不起訴處分確定，復因施用毒品
    案件為本院裁定強制戒治並判處有期徒刑十月確定，仍未能徹底戒絕毒品，且於
    前施用毒品案件執行完畢後一月即復犯本案施用毒品罪，顯見其無戒毒悔改之意
    ，本不易寬貸，惟念其施用毒品乃自戕行為，尚未對他人造成危害，且犯後已坦
    承犯行，態度良好等一切情狀，量處如主文所示之刑。另扣案之注射針筒一支經
    鑑定結果，含有第一級毒品海洛因殘渣反應，亦有前揭高雄醫學大學附設中和紀
    念醫院之檢驗報告在卷可按，其上殘留之海洛因在客觀上已無從分析剝離，應視
    同毒品，不問屬於被告與否，依毒品危害防制條例第十八條第一項前段規定宣告
    沒收銷毀之，
據上論斷，應依刑事訴訟法第二百七十三條之一第一項、第二百九十九條第一項前段
，毒品危害防制條例第十條第一項、第十八條第一項前段，刑法第十一條、第四十七
條，判決如主文。
本案經檢察官乙○○到庭執行職務。
中      華      民      國      九十三      年    十二    月    十六    日
                                  臺灣高雄地方法院刑事第四庭
                                      法  官  楊  佩  蓉
右正本證明與原本無異。
如不服本判決，應於收受送達後十日內向本院提出上訴書狀。
　　　　　　　　　　　　　　　　　　　書記官  陳  南  瑜
中      華      民      國      九十三      年    十二    月    十六    日
附錄本案判決論罪科刑法條：
毒品危害防制條例第十條第一項
施用第一級毒品者，處六月以上五年以下有期徒刑。
